# 请教陈老师，关于共同经营

提问人：橙子凳子 时间：2018-05-30 17:12:29
陈老师，你好
有这么个合同，请帮忙判断一下。A和B共同出资运营一个项目，项目期间 4 年，每年A和B的资金投入比是 3 ： 7 ，合同约定项目由A和B双方共同运营，但是双方一致同意有B作为承办方，负责具体事宜。但一些管理标准，费用预算的制定等必须要经过A同意。所有产生收入的经济活动都要的到A的认可方可执行。
收入分配方案是 A得30%，B得70%，但是这里对A有一个类似保底的条款，合同约定A每年的投资成本减去收益分成后的净投入金额不超过 1000 万元。
另外，该合同中还有一些其他的具体的条款，其中有一项我觉得可能会对合营安排的有影响，该项合作会有一些视频内容的产生，合同规定这些视频内容版权归属于A。
不考虑这个保底条款，我认为这个合同应该属于一项合营安排。
加上这个保底条款后，我不是很确定，不过我在您发的瑞华合营安排实务操作指南里看到，仅一方获得产出的也会被认定为合营安排。那这种投入比例和收益比例不一致的是否也是可以认定为合营安排呢？
@chenyiwei 谢谢陈老师！

回答人：chenyiwei
从你说的情况看，A的出资比例为30%，且有保底条款，以及产生视频内容的版权属于A；且该合作项目是在对方的体内运作。据此，我理解对方（B）对该项目有主导和控制权的可能性更大，构成合营安排的可能性相对较小。